【裁判字號】    98,抗,23
【裁判日期】    980120
【裁判案由】    竊盜
【裁判全文】
臺灣高等法院臺南分院刑事裁定            98年度抗字第23號
抗  告  人
即  被  告  甲○○
上列抗告人因竊盜案件，不服臺灣嘉義地方法院中華民國97年12
月16日裁定（97年度易字第466號）提起抗告，本院裁定如下：
    主  文
抗告駁回。
    理  由
一、本件抗告意旨略以：原審案件於97年10月16日辯論終結，定
    於同年月30日宣判，法官告知得不必到庭，判決書會寄送被
    告住處。抗告人因職業汽車駕駛關係，須長時間與妻在外為
    生活打拼，而無人在家，不知判決書於何時送達或寄存於轄
    區派出所。嗣抗告人於97年11月30日上午經打電話詢問原審
    書記官，才得知判決書已寄出寄存於轄區派出所，要抗告人
    趕快去領。但抗告人去轄區之安南派出所領取時，因無郵差
    送達證明文件而無法查明。抗告人返家才在鐵門後找出郵差
    之送達證明，並於97年12月6日前往轄區派出所領回判決書
    ，並登載其時間，應以97年12月6日收受判決之日起算上訴
    日期，而抗告人即於97年12月12日提出上訴狀，以郵務寄出
    應屬合法上訴云云。
二、按提起上訴，應於送達判決後10日內為之，刑事訴訟法第34
    9條定有明文。查原審97年度易字第466號判決正本，經囑託
    郵務機關向抗告人即被告甲○○之住所地即台南市○○區○
    ○街554號為送達，因未獲會晤本人亦無受領文書之同居人
    或受僱人，而於97年11月11日寄存於抗告人轄區派出所即台
    南市警察局第三分局安南派出所，有送達證書存卷可參（見
    原審卷第40頁），並為抗告人所不否認，依刑事訴訟法第62
    條準用民事訴訟法第138條第2項規定，寄存送達自寄存之日
    起，經10日發生效力，即判決書送達已於同年11月21日（原
    裁定誤載為同年月22日）發生送達被告之效力，則關於抗告
    人對於原審判決之上訴期間，自97年11月22日（即送達之翌
    日）起算10日，加計在途期間4日（嘉義市至台南市），於
    同年12月5日屆滿（原裁定誤為同年月6日屆滿，再加計例假
    日，而認係同年月8日屆滿，尚非允洽），乃抗告人遲至97
    年12月15日始行上訴（按係於97年12月12日具上訴狀以郵寄
    方式，於同年月15日始送達至原審法院，實務上原審被告以
    郵寄方式寄送上訴狀者，係以送達於法院之日期為其提出上
    訴之日期），顯已逾越上訴期間，原裁定以抗告人之上訴已
    逾期，其上訴即屬違背法律上之程式，而裁定駁回。
三、查抗告人固主張其於97年12月6日始至寄存送達處之轄區派
    出所領回原審判決，則上訴日期應自97年12月6日起算，其
    於97年12月12日即提出上訴狀以郵件寄出，應屬合法上訴云
    云。按當事人因外出工作、旅遊或其他情事而臨時不在應受
    送達處所之情形，時有所見，為避免其因外出期間受寄存送
    達，不及知悉寄存文書之內容，致影響其權益，而明定寄存
    送達自寄存之日起，經10日發生效力。至應受送達人如於寄
    存送達發生效力前領取寄存之文書者，應以實際領取之時為
    送達之時，乃屬當然，此觀民事訴訟法第138條92年修正之
    理由自明。即寄存送達者自寄存之日起，經10日發生效力。
    並非以應受送達人實際前往受領送達文件之日起算，至應受
    送達人如【於寄存送達發生效力前領取寄存之文書者，應以
    實際領取之時為送達之時】，是抗告人主張其於97年12月6
    日始自寄存機關收受原審判決，應自該日起算上訴日期云云
    ，並無所據。且按上訴期間為10日，自送達判決後起算。但
    判決宣示後送達前之上訴，亦有效力。刑事訴訟法第349條
    定有明文。如抗告人認原判決未依自首規定減輕其刑，為有
    未當，依上開規定，抗告人於原審判決宣示後送達前亦得上
    訴，乃抗告人對上訴期間應於97年12月5日屆滿之原審判決
    ，竟遲至於97年12月15日始行上訴，顯已逾越上訴期間。原
    裁定以抗告人之上訴已逾期，而裁定駁回其上訴，本院經核
    原審裁定並無違誤，是本件抗告，為無理由，應予駁回（原
    裁定之理由就送達發生效力及上訴期滿日數計算雖非允洽，
    但不影響裁定之結果）。
四、據上論斷，應依刑事訴訟法第412條，裁定如主文。
中    華    民    國    98    年    1     月    20    日
                  刑事第一庭    審判長法  官  黃崑宗
                                      法  官  夏金郎
                                      法  官  王明宏
以上正本證明與原本無異。
不得再抗告。
                                      書記官  黃全忠
中    華    民    國    98    年    1     月    20    日


司法院資訊處製作；財團法人民間司法改革基金會備份。
